* Simulación Circuito Amplificador Operacional de dos etapas
* Universidad Nacional de Colombia 2016
* CMOS Analógico
* Grupo Jorge Garzón, Esteban Iafrancesco A

Vdd_1 Vdd_1 0 DC 2.5 AC 0
Vss_1 Vss_1 0 DC -2.5 AC 0

Vin2_1 vinM2_1 0 DC 0 AC 0
////////////------////////////////////
*Circuito del amplificador operacional de dos etapas
M1_1 drainM1_1 vinM1_1 sourceM1_1 Vss_1 nmoslevel3 W=1.92e-05 L=3.2e-06
M2_1 drainM2_1 vinM2_1 sourceM1_1 Vss_1 nmoslevel3 W=1.92e-05 L=3.2e-06

M3_1 drainM1_1 drainM1_1 Vdd_1 Vdd_1 pmoslevel3 W=3.52e-05 L=3.2e-06
M4_1 drainM2_1 drainM1_1 Vdd_1 Vdd_1 pmoslevel3 W=3.52e-05 L=3.2e-06

M5_1 sourceM1_1 vbiasM5_1 Vss_1 Vss_1 nmoslevel3 W=6.4e-06 L=3.2e-06

M6_1 vout_1 drainM2_1 Vdd_1 Vdd_1 pmoslevel3 W=0.00031999999999999997 L=3.2e-06

M7_1 vout_1 vbiasM5_1 Vss_1 Vss_1 nmoslevel3 W=3.84e-05 L=3.2e-06

Cl_1 vout_1 0 10p
Cc_1 vout_1 drainM2_1 3.85e-12
////////////------////////////////////
*Circuito del multiplicador beta
*M1_1 vbiasM5_1 vbiasM5_1 Vss_1 Vss_1 nmoslevel3 W=8u L=1.6u
*M2_1 drainMB2_1 vbiasM5_1 RBref_1 Vss_1 nmoslevel3 W=8u L=1.6u
*RBref_1 RBref_1 Vss_1 6500
*M3_1 vbiasM5_1 drainMB2_1 Vdd_1 Vdd_1 pmoslevel3 W=12u L=1.6u
*M4_1 drainMB2_1 drainMB2_1 Vdd_1 Vdd_1 pmoslevel3 W=12u L=1.6u

////////////------////////////////////
*Circuito espejo ideal
*Iref Espejo N de 2.31e-05 Amps
Iref_1 0 vbiasM5_1 DC 2.31e-05 AC 0
M8_1 vbiasM5_1 vbiasM5_1 Vss_1 Vss_1 nmoslevel3 W=6.4e-06 L=3.2e-06

*Fuente AC en vinM1_1
Vinac_1 vinM1_1 0 sin(0 0.00005 1k) dc=0 ac=0.00005

* Modelos para tecnología 0.8u < L < 200u 10u < W < 10000u  Vdd=2.5V (Allen)
* lambda cambia de acuerdo con la longitud del canal
* nMOS: lambda=0.04 para L=1u y lambda=0.01 para L=2u
* pMOS: lambda=0.05 para L=1u y lambda=0.01 para L=2u

.model nmoslevel3 nmos level=2
+ vto = 0.7 kp = 110e-6 gamma = 0.4 phi = 0.7
+ tox = 14e-9 cj = 770e-6 cjsw = 380e-12 mj = 0.5 mjsw = 0.38
+ cgso = 220e-12 cgdo = 220e-12 cgbo = 700e-12
+ lambda = 0.04

.model pmoslevel3 pmos level=2
+ vto = -0.7 kp = 50e-6 gamma = 0.57 phi = 0.8
+ tox = 14e-9 cj = 560e-6 cjsw = 350e-12 mj = 0.5 mjsw = 0.35
+ cgso = 220e-12 cgdo = 220e-12 cgbo = 700e-12
+ lambda = 0.05

.control
set color0 =white
set color1=black
op
show all

*Ganacia en AC barrido en frecuencia vout/vin AC
ac dec 10 1 10ghz

*Ganancia en decibeles
plot db(mag(v(vout_1))/mag(v(vinM1_1)))
*Ganancia en magnitud V/V
plot mag(v(vout_1))/mag(v(vinM1_1))
*phase plot Vout/vin
plot ph(v(vout_1)/v(vinM1_1))*360/(2*pi)

*Transitorio
tran .00001s .01s
plot v(vout_1)
plot v(vinM1_1)
.endc
